【裁判字號】    92,訴,1372
【裁判日期】    921027
【裁判案由】    毒品危害防制條例
【裁判全文】
臺灣桃園地方法院刑事判決                        九十二年度訴字第一三七二號
    公  訴  人  臺灣桃園地方法院檢察署檢察官
    被      告  甲○○
右列被告因違反毒品危害防制條例案件，經檢察官提起公訴（九十二年度毒偵字第五
九九號、第一九九九號），本院判決如左：
    主  文
甲○○連續施用第一級毒品，累犯，處有期徒刑捌月，扣案之海洛因貳包（合計驗餘
淨重零點零柒公克，包裝重零點伍貳公克）沒收銷燬之，注射針筒肆支，沒收；又連
續施用第二級毒品，累犯，處有期徒刑柒月，扣案之吸食器壹組，沒收。應執行有期
徒刑壹年貳月，扣案之海洛因貳包（合計驗餘淨重零點零柒公克，包裝重零點伍貳公
克）沒收銷燬之，注射針筒肆支、吸食器壹組，均沒收。
    事  實
一、甲○○曾因犯偽證罪，經本院於民國八十八年十一月十五日以八十八年度訴字第
    一０九二號判決判處有期徒刑五月，同年十二月七日判決確定。其另因施用毒品
    案件，經送觀察、勒戒後，認無繼續施用毒品之傾向，經臺灣桃園地方法院檢察
    署檢察官於八十七年十二月十七日以八十七年度偵字第一七九六三號為不起訴處
    分確定在案；復因施用毒品案件，經送觀察、勒戒後，認有繼續施用毒品之傾向
    ，經本院以八十八年度毒聲字第二七七四號裁定令入戒治處所施以強制戒治，並
    經本院中壢簡易庭於八十八年六月二十日以八十八年度壢簡字第四三八號判決判
    處施用第二級毒品部分有期徒刑五月，持有第一級毒品部分有期徒刑四月，定應
    執行刑八月，同年七月二十七日判決確定，與前揭偽證罪判處有期徒刑五月部分
    接續執行，刑期自八十九年四月二十一日起算，九十年十一月二日縮短刑期執行
    完畢。詎甲○○仍不知悔改，復基於施用第一級毒品海洛因之概括犯意，自九十
    一年四、五月間某日起至九十二年九月十五日止，在其位於桃園縣平鎮市○○路
    ○○段三七五巷四七弄十五號住處內，以注射針筒注射之方式，連續多次施用第
    一級毒品海洛因；又另行起意而基於施用第二級毒品安非他命之概括犯意，自九
    十一年四、五月間某日起至九十二年六月二十日止，在其前揭之住處內，以將安
    非他命放置在吸食器內，再以火燒烤產生煙霧後吸食之方式，連續多次施用第二
    級毒品安非他命。嗣先於九十二年二月十三日十三時三十分，在甲○○前開住處
    內，為警持本院核發之搜索票搜索查獲其所有之海洛因一包（驗餘淨重０．０三
    公克，包裝重０．二八公克）、供其施用海洛因所用之注射針筒三支及供其施用
    安非他命所用之吸食器一組。復於同年六月二十日五時十分，甲○○騎乘腳踏車
    行經桃園縣平鎮市○○路六０七巷產業道路時，遇警攔檢，甲○○因攜帶毒品，
    見狀一時緊張而不慎撞擊路旁電線桿，經警員察覺有異而上前盤查，當場查獲扣
    得甲○○所有之海洛因一包（驗餘淨重０．０四公克，包裝重０．二四公克）及
    供其施用海洛因所用之注射針筒一支。甲○○經本院以九十二年度毒聲字第一七
    六一號裁定令入戒治處所施以強制戒治一年，現仍施以強制戒治中。
二、案經桃園縣警察局平鎮分局、中壢分局移送臺灣桃園地方法院檢察署檢察官偵查
    起訴。
    理  由
一、本件被告甲○○所犯並非死刑、無期徒刑、最輕本刑為三年以上有期徒刑之罪或
    高等法院管轄第一審案件，而於準備程序進行中，被告先就被訴事實為有罪之陳
    述，經告知簡式審判程序之旨，並聽取公訴人、被告之意見後，由本院合議庭以
    裁定進行簡式審判程序，合先敘明。
二、右開施用第一級毒品海洛因及第二級毒品安非他命之事實，業據被告於警訊及本
    院訊問時坦承無訛，而被告於前揭時地二度被查獲，經警採集其尿液檢體送驗結
    果，均呈安非他命、嗎啡陽性反應，有被採尿人姓名編號對照表、桃園縣衛生局
    不法藥物尿液檢定書各二紙附卷可稽，並有如事實欄所列之物扣案可資佐證，扣
    案之白色粉末二包經送鑑驗結果，均含第一級第六項毒品海洛因成分，有法務部
    調查局鑑定通知書二紙在卷可參，足見被告前開自白確與事實相符。次查，被告
    如事實欄所載，前因施用毒品案件，經送觀察、勒戒後，認無繼續施用毒品之傾
    向，經臺灣桃園地方法院檢察署檢察官於八十七年十二月十七日以八十七年度偵
    字第一七九六三號為不起訴處分確定在案；復因施用毒品案件，經送觀察、勒戒
    後，認有繼續施用毒品之傾向，經本院中壢簡易庭於八十八年六月二十日以八十
    八年度壢簡字第四三八號判決判處施用第二級毒品部分有期徒刑五月，同年七月
    二十七日判決確定等情，有不起訴處分書、簡易判決處刑聲請書及臺灣高等法院
    被告全國前案紀錄表附卷足參，堪認被告確前經不起訴處分確定後，復三犯本件
    毒品危害防制條例第十條第一項、第二項施用毒品之罪。本件事證明確，被告犯
    行已經證明，應予依法論科。
三、核被告所為，係犯毒品危害防制條例第十條第一項施用第一級毒品海洛因罪、同
    條第二項施用第二級毒品安非他命罪。被告持有海洛因及安非他命之低度行為，
    分別為施用之高度行為所吸收，均不另論罪。被告多次施用第一級毒品海洛因、
    第二級毒品安非他命行為，時間緊接、所犯構成要件相同之罪名，顯係基於概括
    犯意反覆而為，均應依連續犯之規定以一罪論，並依法加重其刑。其所犯上開二
    罪間，犯意各異，行為互殊，可認係分別起意，應予分論併罰。另公訴人雖僅就
    被告於九十二年二月十三日十七時及同年六月二十日採尿時向前回溯二十六小時
    內之某時及回溯九十六小時內之某時，施用第一級毒品海洛因及第二級毒品安非
    他命犯行部分起訴，惟被告其餘施用第一級毒品及第二級毒品犯行，雖未據公訴
    人起訴，但因與已起訴部分，有連續犯之裁判上一罪關係，為起訴效力所及，依
    審判不可分之原則，本院自得併予審理，附此敘明。又被告有如事實欄所載之犯
    罪科刑及執行情形，有臺灣高等法院被告全國前案紀錄表在卷足參，其受有期徒
    刑執行完畢，五年內再犯本件有期徒刑以上之罪，皆為累犯，均應依刑法第四十
    七條規定，加重其刑，並皆依刑法第七十條規定遞予加重其刑。爰審酌被告經觀
    察、勒戒、強制戒治後仍再施用毒品，顯見戒毒意志不堅，及其犯罪戕害自身，
    尚無害及他人，且犯罪後坦承犯行，態度尚稱良好等一切情狀，各量處如主文所
    示之刑，並合併定其應執行之刑。扣案之海洛因二包（合計驗餘淨重０．０七公
    克，包裝重０．五二公克），為被告施用後剩餘部分，此經被告供承在卷，既為
    本案查獲之毒品，自應依毒品危害防制條例第十八條第一項前段規定沒收銷燬之
    。扣案之注射針筒四支，吸食器一組，依其物質屬性雖尚有其他用途，而非專供
    施用毒品之器具，然既均為被告所有且係供其施用毒品海洛因、安非他命之用，
    亦據被告陳明在卷，爰依刑法第三十八條第一項第二款之規定宣告沒收。
據上論斷，應依刑事訴訟法第二百九十九條第一項前段，毒品危害防制條例第十條第
一項、第二項、第十八條第一項前段，刑法第十一條前段、第五十六條、第四十七條
、第五十一條第五款、第三十八條第一項第二款，判決如主文。
本案經檢察官羅秀蓮到庭執行職務。
中        華        民        國    九十二    年    十    月   二十七   日
                              臺灣桃園地方法院刑事第十庭
                                法  官    蔡和憲
右正本證明與原本無異
如不服本判決，應於判決送達後十日內向本院提出上訴狀( 應附繕本 )，上訴於臺灣
高等法院。
        書記官    常毓生
中        華        民        國    九十二    年    十    月    二十七  日
毒品危害防制條例第十條第一項：
施用第一級毒品者，處六月以上五年以下有期徒刑。
毒品危害防制條例第十八條第一項前段：
查獲之毒品及專供製造或施用毒品之器具，不問屬於犯人與否，均沒收銷燬之。


司法院資訊處製作；財團法人民間司法改革基金會備份。
